臺灣基隆地方法院刑事判決　　　　　　　　　　　　　　九十三年度交訴字第三號
　　檢　察　官　臺灣基隆地方法院檢察署檢察官
　　被　　　告　甲○○　男　四.
右列被告因業務過失致死案件，經檢察官聲請簡易判決處刑（九十二年度偵字第二六
三四、二六六一號），本院改依通常程序審理後判決如左：
    主    文
甲○○從事業務之人，因業務上之過失致人於死，處有期徒刑陸月，如易科罰金，以
佰元折算壹日。
    事    實
一、甲○○為基隆客運公司司機，為從事駕駛業務之人。民國九十二年七月十八日十
    五時五十分許，甲○○駕駛ＦＳ∣七八七號營業大客車，自基隆客運金山站停車
    場出發左轉往基隆方向行駛，應注意轉彎車應讓車道內直行車先行，且當時並無
    不能注意情事，竟疏未注意，致與酒後（血液酒精濃度一四七ＭＧ／ＤＬ）駕駛
    ＧＭＩ∣一一二號機車，疏未注意車前狀況而同有過失之陳秀金發生碰撞，陳秀
    金倒地後終因頭部外傷導致顱內出血死亡。
二、案經甲○○向台北縣警察局自首後，報請台灣基隆地方法院檢察署檢察官聲請簡
    易判決處刑，本院認尚有未當而改依通常程序審理。
    理    由
一、訊之被告甲○○固坦承於右揭時地，自基隆客運金山站停車場駛出左轉，然矢口
    否認有何過失情事，並辯稱：伊確實有分段行車之動作，停在路口中心線上幾秒
    鐘，是對方撞伊云云。
二、經查：
    （一）被告於警訊中供稱：伊駕駛ＦＳ∣七八七號基隆客運從金山站出發，要往
          基隆方向行駛，剛從大門出發，準備左轉彎時，已進入對向車道，忽然有
          乙部重機車從伊左前側方撞上，伊當時看到對方時約五十公尺以上，三支
          路燈的距離，伊當時車速約五公里（二六六一號偵查卷第四頁反面、第五
          頁）；而上開車輛之行車紀錄器經送請被告請求鑑定單位之樺崎實業有限
          公司判讀：十五時四十九分二秒速度０ＫＭ／Ｈ加速到十五時四十九分十
          秒速度八ＫＭ／Ｈ，車輛產生碰撞，導致速度紀錄針跳動離位，於八秒鐘
          之時間內車輛共行駛九公尺之距離，最後歸於零點位置（按行車紀錄器時
          間固然準確，但需校正準確之時間。上開顯示之時間雖與正確時間有少許
          落差，係因未確實校正之故，但對還原撞擊前之情形並無影響，合併敘明
          ），此有該公司九十三年三月二十三日樺崎分析九十三第三號函分析報告
          書在卷可按。台北縣金山鄉南勢湖一一０號前為雙向車道，各寬三．五公
          尺（即單向各僅三．五公尺），亦有道路交通事故現場圖附卷可稽，被告
          於車禍前八秒鐘，時速由０至八公里，行進九公尺後撞擊發生，而車道僅
          三．五公尺而已，由此事實顯見被告係駕車自停車場，緩速駛出左轉，並
          未有何「停在路口中心線上幾秒鐘」情事，所辯並非實在。而右揭時地車
          禍之發生，復有道路交通事故調查報告表、現場圖及照片附卷可考。
　　（二）按車輛行至無號誌路口，轉彎車應暫停讓直行車先行，道路交通安全規則
  　　　　第一百零二條第一項第二款規定甚明，且為被告應注意之事項，而當時視
    　　　距良好，路面無缺陷，此有道路交通事故調查報告表存卷足憑，被告亦如
      　　前述目睹機車在三支路燈之距離，顯無不能注意情事，竟疏未注意緩速行
        　車左轉，未讓車道內直行車先行，致與陳秀金所駕駛之機車發生碰撞，其
          有過失灼甚。至於被害人陳秀金之血液酒精濃度達一四七ＭＧ／ＤＬ，有
          長庚醫院臨床病理檢驗報告單在卷可按，顯係酒後駕車，且於車道內駕車
          疏未注意車前狀況，亦與有過失，而與被告上開過失同為肇事原因。本件
          車禍經檢察官送請台灣省台北縣區車輛行車事故鑑定委員會鑑定認為「劉
          正賢駕駛營大客車，由停車場駛出左轉，未讓車道內直行車輛先行，與陳
          秀金駕駛重機車，酒精濃度超過標準，且未注意車前狀況，二者同為肇事
          原因」。被告對此不服，再送請台灣省車輛行車事故覆議鑑定委員會鑑定
          ，亦均同此認定，此有鑑定意見書附卷可參。
    （三）被害人陳秀金因本件車禍倒地，致頭部外傷顱內出血死亡，業經檢察官督
          同檢驗員相驗屬實，製有相驗筆錄、製有相驗筆錄、相驗屍體證明書及驗
          斷書在卷可按。被告既有前開過失行為，並因而致被害人死亡，二者之間
          自有相當因果關係。
    （四）綜上所述，被告所辦核屬卸責之詞，並無足採，其犯行堪以認定，應予依
          法論科。
三、查被告為基隆客運公司之司機，為從事駕駛業務之人，為其自承在卷，且有該公
    司行車憑單影本一紙在卷可查，其於右揭時地，因業務上過失致人於死，核其所
    為，係犯刑法第二百七十六條第二項業務過失致人於死罪。其於犯罪後為偵查機
    關發現前自首犯罪，業據證人即首先到達現場處理之員警林永裕結證在卷，並願
    聽受本件裁判，應適用自首之規定減輕其刑。檢察官未就被告前述「停車待轉」
    之抗辯及自首部分為調查，本院因此改依通常程序審理，併此敘明。爰審酌被告
    素行尚佳，有台灣高等法院全國被告前案紀錄表附卷可參，本件車禍過失之程度
    （被害人與有過失），被告過失致被害人死亡，危害他人生命法益情節非輕，並
    其犯罪後態度等一切情狀，量處如主文所示之刑，並諭知易科罰金之折算標準示
    懲。檢察官雖請求緩刑，然本件車禍除由強制責任險賠償被害人家屬外，被告迄
    未與家屬有何和解賠償情事，自不宜宣告緩刑，合併說明。
據上論斷，應依刑事訴訟法第四百五十二條、第二百九十九條第一項前段、刑法第二
百七十六條第二項、第四十一條第一項前段、罰金罰鍰提高標準條例第一條前段、第
二條，判決如主文。
本案經檢察官張志明到庭執行職務。
中　　　華　　　民　　　國　　九十三　　年　　　四　　　月　　 三十 　　日
                                臺灣基隆地方法院刑事第一庭
                                      審判長法    官  邱志平
                                            法　　官　汪梅芬
                                            法　　官　劉桂金
右正本證明與原本無異。
對於本件判決如有不服，應於收受送達後十日內，向本院提出上訴書狀，上訴於臺灣
高等法院，並按他造當事人之人數附具繕本。
                                        　　書 記 官  彭淑芳
中　　　華　　　民　　　國　　九十三　　年　　　四　　　月　　 三十 　　日
附錄論罪法條：
刑法第二百七十六條第二項
從事業務之人，因業務上之過失犯前項之罪者，處五年以下有期徒刑或拘役，得併科
三千元以下罰金。
